Inventaris van het Archief van Verenigde Doopsgezinde Gemeente van Amsterdam en rechtsvoorgangers
Stadsarchief Amsterdam
- VERENIGDE DOOPSGEZINDE GEMEENTE (1614) 1801-1955, 4
  - DIAKENEN, 4.2; Verenigde Doopsgezinde gemeente; Diakenen
    - BIJZONDER, 4.2.2
      - ONDERSTEUNING, 4.2.2.4
        - WIJZEN VAN ONDERSTAND, 4.2.2.4.8
          - (REGELINGEN VAN) NALATENSCHAPPEN VOOR ONDERSTEUNDEN EN VERPLEEGDEN, 4.2.2.4.8.6
            - Kopie-memorie van aangifte van de nalatenschap van Lena Beele, 1846; 1767; 1 stuk
            - Brief over 3.000 gulden toebehorende aan Ruurd Aukes Koopman, die in 1824 door zijn moeder aan de gemeente zou zijn nagelaten om de kosten van zijn opvoeding te betalen, 1846; 1768; 1 stuk
            - Brief van een ongenoemde bij een gift voor de armen onder bepaalde voorwaarden, met kopie-antwoord, 1849; 1769; 2 stukken
        - FINANCIËLE UITVOERING VAN DE ONDERSTEUNING, 4.2.2.4.9
          - Grootboeken van de ondersteuning, ingericht per persoon N.B. Voor de periode 1780-1809 zie archief 877 inv.nr. 77, 1810 - 1921; 1770-1775; 6 delen
            - Met alfabetische index, 1810 - 1834; 1770
            - Met alfabetische index, 1835 - 1851; 1771
            - 1852 - 1871, 1772
            - Met alfabetische index, 1872 - 1896; 1773
            - 1897 - 1915, 1774
            - 1916 - 1921, 1775
          - Jaarlijkse staten van bedelingen aan gealimenteerden, 1811 - 1820; 1776; 1 omslag
          - Lijst van de maandelijkse omgang in de winter 1815/1816 en de zomer van 1816, 1777; 2 stukken
          - Model-tabel van bedeelden en van de inkomsten van de diakonie, 1818; 1778; 1 stuk
          - Register met staten van uitbetalingen aan ondersteunden, per wijk ingedeeld, 1837 - 1840; 1779; 1 band
          - Staten met uitbetalingen aan ondersteunden, per wijk ingedeeld, 1841 - 1843; 1780; 1 omslag
          - Staat van vast bedeelden in 1890 en het bedrag dat ze ontvangen, 1781; 1 stuk
          - Staten van uitbetalingen aan ondersteunden, per wijk ingedeeld, betreffende turf, geld, kledingstukken, voorschotten en geneeskundige hulp, 1892 - 1893; 1782; 2 stukken
          - Omgangboeken met staten van maandelijkse uitkeringen aan ondersteunden, per wijk ingedeeld, 1897 - 1928; 1783-1787; 5 delen
            - 1897 - 31 Okt 1903, 1783
            - 1 Nov 1903 - 1909, 1784
            - Met bijlagen, 1914 - 31 Okt 1920; 1785
            - 1 Nov 1920 - 31 Jan 1929, 1786
            - 1 Nov 1928 - 1936, 1787
          - Staat van wekelijkse uitkeringen aan ondersteunden, 1903 - 1904; 1788; 1 omslag
          - Tabellarische kasboeken betreffende uitkeringen in geld en natura aan de armen, 1907 - 1944; 1789-1793; 5 delen
            - 1907 - 13 Feb 1913, 1789
            - 13 Feb 1913 - 7 Nov 1918, 1790
            - 7 Nov 1918 - 29 Feb 1928, 1791
            - 1 Mrt 1928 - 1 Nov 1936, 1792
            - 1 Nov 1936 - 1944, 1793
          - Kasboek, 1912 - 1918; 1794; 1 deel
        - GELOSTE GOEDEREN, 4.2.2.4.10
          - Kasboeken van geloste goederen van gealimenteerden, met klapper, 1797 - 1838; 1795-1796; 2 delen
            - 1797 - 1838, 1795
            - 1822 - 1825, 1796
          - 'Interestboek voor panden', met achterin een notitie over het lossen van panden, 1841; 1798; 1 deeltje
          - Nota van geloste goederen voor Grietje Ruardy, 1842; 1797; 1 stuk
      - FINANCIËN, 4.2.2.5
        - ALGEMEEN, 4.2.2.5.1
          - Financiële jaarverslagen, met bijlagen, 1801 - 1952; 1799-1821; 3 pakken, 20 omslagen
            - 1801 - 1824, 1799; 1 pak
            - 1825 - 1848, 1800; 1 pak
            - 1849 - 1872, 1801; 1 pak
            - 1873 - 1874, 1802
            - 1875 - 1878, 1803
            - 1879 - 1882, 1804
            - 1883 - 1885, 1805
            - 1886 - 1888, 1806
            - 1889 - 1891, 1807
            - 1892 - 1894, 1808
            - 1895 - 1897, 1809
            - 1898 - 1900, 1810
            - 1901 - 1903, 1811
            - 1904 - 1906, 1812
            - 1907 - 1909, 1813
            - 1910 - 1912, 1814
            - 1913 - 1915, 1815
            - 1916 - 1918, 1816
            - 1919 - 1923, 1817
            - 1824 - 1928, 1818
            - 1929 - 1938, 1819
            - 1939 - 1945, 1820
            - 1946 - 1952, 1821
          - Rapporten over de financiële toestand van de gemeente en de mogelijkheden tot bezuiniging, 1803 - 1810; 1822; 3 stukken
          - Register betreffende het overnemen van de maandelijkse kas, 1819 - 1866; 1823; 1 deeltje
          - Staten van maandelijks te verrichten uitgaven, 1867 - 1873; 1824; 1 omslag
          - Register van maandelijks te verrichten uitgaven, 1900; 1825; 1 deeltje
          - Correspondentie van de grootboekhouder, 1927 - 1956; 1826-1827; 2 pakken
            - Alfabetisch geordend NB: de correspondentie uit de periode 1937-1950 ontbreekt, 1827 - 1950; 1826
            - 1950 - 1956, 1827
          - Financiële stukken, gebruikt voor het samenstellen van de begroting NB: de stukken uit de periode 1933-1947 ontbreken, 1932 - 1954; 1829; 1 omslag
          - Staten van ontvangsten en uitgaven ten behoeve van de begroting over 1937-1951, 1938 - 1952; 1828; 1 omslag
        - BELASTINGEN, 4.2.2.5.2
          - Stukken betreffende de vrijdom van verponding, impost en belasting voor de gemeente en haar instellingen NB: de stukken uit de periode 1816-1829 ontbreken, 1801 - 1844; 1830; 1 omslag
          - Correspondentie met het Gemeentebestuur van Amsterclam over de vrijdom van accijnsen voor het Oudevrouwenhuis NB: er zijn geen stukken uit de periode 1845-1857 aanwezig, 1837 - 1858; 1831; 1 omslag
        - VERSLAGEN EN RAPPORTEN VAN EIGEN INSTANTIES, 4.2.2.5.3
          - Rekening en verantwoording van het Oudevrouwenhuis over 1801, 1803-1815, 1827, 1833-1834, en 1842-1881, met verslag van regenten over 1816/1817, 1827/1830 en 1831/1832-1880/1881., 1802 - 1882; 1832; 1 omslag
          - Rapporten betreffende de bezuinigingen in en het opheffen van het Oudevrouwenhuis NB: er zijn geen stukken uit de periode 1843-1879 aanwezig, 1809 - 1881; 1834; 1 omslag
          - Stukken van de commissie inzake de mogelijke opheffing van het Weeshuis, 1811; 1835; 1 omslag
          - Rapporten over het fonds Weeshuis, 1841 - 1912; 1836; 1 omslag
          - Rapport over de vermindering van het fonds tot onderhoud van de Huisjes De Vogel, 1844; 1837; 1 stuk
          - Staat van uitgaven van het Oudevrouwenhuis in 1848/1849, 1858/1859, 1868/1869 en 1876/1879, 1833; 1 stuk
        - FINANCIËLE REGISTRATIE, 4.2.2.5.4
          - VAN DE KOSTER, 4.2.2.5.4.1
            - 'Kerk III': register van ontvangsten door de koster voor diverse uitgaven, 1898 - 1908; 1838; 1 deel
            - Kasboek van uitbetalingen tegen kwitantie, getekend door koster en kassier, 1921 - 1923; 1852; 1 deel
            - Kasboeken van de kleine dagelijkse uitgaven, vanaf 1947 tabellarisch N.B. Zie het archief van de Algemeene Doopsgezinde Sociëteit voor de periode 1875-1908, 1921 - 1957; 1839-1851; 13 delen
              - 1921 - 30 Sep 1923, 1839
              - 1 Okt 1923 - 1928, 1840
              - 1929 - 31 Mrt 1933, 1841
              - 1 Apr 1933 - 1936, 1842
              - 1937 - 30 Nov 1940, 1843
              - 1 Dec 1940 - 30 Sep 1944, 1844
              - 1 Okt 1944 - 30 Sep 1946, 1845
              - 1 Okt 1946 - 30 Jun 1947, 1846
              - 1 Jul 1947 - 31 Okt 1948, 1847
              - 1 Nov 1948 - 28 Feb 1950, 1848
              - 1 Mrt 1950 - 24 Okt 1952, 1849
              - 27 Okt 1952 - 31 Okt 1954, 1850
              - 1 Nov 1954 - 1957, 1851
            - 'Maandstaten koster': maandstaten van de kleine dagelijkse inkomsten en uitgaven NB: incompleet, 1921 - 1933; 1853; 1 pak
          - VAN DE KASSIER, 4.2.2.5.4.2
            - Kasboeken 'kassier, kleine kas', vanaf 1937 tabellarisch N.B. Voor 1801-1804 zie inv.nr. 583, 1804 - 1951; 1854-1869; 16 delen
              - 1804 - 30 Jun 1815, 1854
              - 1 Jul 1815 - 31 Mei 1829, 1855
              - 1 Jun 1829 - 30 Sep 1841, 1856
              - 1 Okt 1841 - 15 Jan 1857, 1857
              - 15 Jan 1857 - 28 Feb 1874, 1858
              - 1 Mrt 1874 - 31 Mei 1889, 1859
              - 1 Jun 1889 - 12 Dec 1895, 1860
              - 19 Dec 1895 - 24 Okt 1901, 1861
              - 24 Okt 1901 - 27 Dec 1906, 1862
              - 27 Dec 1906 - 31 Aug 1920, 1863
              - 1 Sep 1920 - 31 Aug 1930, 1864
              - 1 Sep 1930 - 31 Okt 1937, 1865
              - 1 Nov 1937 - 31 Jan 1941, 1866
              - 1 Feb 1941 - 31 Okt 1943, 1867
              - 1 Nov 1943 - 31 Okt 1946, 1868
              - 1 Nov 1946 - 1951, 1869
            - Kladkasboeken van de kassier, 1923 - 1952; 1870-1874; 5 delen
              - 1923 - 1924, 1870
              - 1932 - 21 Nov 1935, 1871
              - 27 Nov 1935 - 31 Jan 1942, 1872
              - 1 Feb 1942 - 1945, 1873
              - 1946 - 1952, 1874
            - Bijlagen bij inv. nr. 1874, 1946 - 1952; 1875; 1 omslag
            - Kwitanties 'kleine kas', 1950 - 1951; 1876; 1 omslag
          - VAN DE GROOTBOEKHOUDER, 4.2.2.5.4.3
            - Kasboeken van de grootboekhouder, vanaf 1939 tabellarisch, 1868 - 1949; 1877-1890; 14 delen
              - 1868 - 1877, 1877
              - 1878 - 1881, 1878
              - 1882 - 30 Apr 1886, 1879
              - 1 Mei 1886 - 1888, 1880
              - 1900 - 31 Mrt 1904, 1881
              - 31 Mrt 1904 - 1906, 1882
              - 1909 - 1912, 1883
              - 1914 - 31 Okt 1919, 1884
              - 1 Nov 1919 - 1924, 1885
              - 1928 - 30 Apr 1931, 1886
              - 1 Mei 1931 - 31 Okt 1934, 1887
              - 1 Nov 1934 - 30 Sep 1937, 1888
              - 1 Okt 1937 - 29 Feb 1940, 1889
              - 1 Nov 1939 - 1949, 1890
            - Kladkasboeken van de grootboekhouder, 1893 - 1952; 1891-1896; 6 delen
              - 1893 - 19 Mei 1896, 1891
              - 21 Mei 1896 - 1903, 1892
              - 1915 - 31 Jul 1917, 1893
              - 1 Jul 1917 - 1922, 1894
              - 1930 - 31 Okt 1937, 1895
              - 1 Nov 1937 - 1952, 1896
          - KWITANTIES EN KASSTUKKEN, 4.2.2.5.4.4
            - Kwitanties, 1801 - 1933; 1897-1929; 33 omslagen
              - 1801 - 1803, 1897
              - 1804, 1898
              - 1805, 1899
              - 1806 - 1807, 1900
              - 1808, 1901
              - 1809, 1902
              - 1810, 1903
              - 1811, 1904
              - 1812 - 1813, 1905
              - 1814 - 1815, 1906
              - 1816, 1907
              - 1817, 1908
              - 1818 - 1820, 1909
              - 1821 - 1822, 1910
              - 1823 - 1825, 1911
              - 1826 - 1827, 1912
              - 1887 - 1888, 1913
              - 1889 - 1890, 1914
              - 1891 - 1892, 1915
              - 1893 - 1895, 1916
              - 1896, 1917
              - 1907 - 1908, 1918
              - NB: de stukken uit 1910 ontbreken, 1909 - 1912; 1919
              - 1913, 1920
              - 1914 - 31 Jul 1915, 1921
              - 1 Aug 1915 - 1916, 1922
              - NB: de stukken uit de periode november 1917-oktober 1921 ontbreken, 1917 - 30 Jun 1922; 1923
              - 1 Jul 1922 - 30 Jun 1924, 1924
              - 1 Jul 1924 - 31 Jul 1926, 1925
              - NB: de stukken uit de periode december 1926-januari 1928 ontbreken, 1 Aug 1926 - 28 Feb 1929; 1926
              - NB: van 1930 zijn alleen de stukken uit januari aanwezig, 1 Mrt 1929 - 1930; 1927
              - 1932, 1928
              - NB: alleen de stukken uit januari en augustus-oktober zijn aanwezig, 1933; 1929
            - Kasstukken 'grote kas', 1932 - 1933; 1930; 1 omslag
            - Kwitanties 'grote kas' en postgiro, 1949 - 1951; 1931; 1 omslag
          - GIROBOEK, 4.2.2.5.4.5
            - Tabellarische giroboeken, 1934 - 1956; 1932-1947; 16 delen
              - 1934 - 30 Apr 1938, 1932
              - 1 Mei 1938 - 14 Jun 1939, 1933
              - 14 Jun 1939 - 14 Jun 1941, 1934
              - 16 Apr 1941 - 23 Mrt 1943, 1935
              - 23 Mrt 1943 - 7 Apr 1944, 1936
              - 7 Apr 1944 - 15 Dec 1945, 1937
              - 15 Dec 1945 - 17 Okt 1947, 1938
              - 17 Okt 1947 - 9 Feb 1949, 1939
              - 11 Feb 1949 - 20 Feb 1950, 1940
              - 20 Feb 1950 - 1 Sep 1950, 1941
              - 1 Sep 1950 - 21 Dec 1951, 1942
              - 21 Dec 1951 - 31 Okt 1952, 1943
              - 1 Nov 1952 - 31 Okt 1953, 1944
              - 1 Nov 1953 - 31 Okt 1954, 1945
              - 1 Nov 1954 - 10 Okt 1955, 1946
              - 10 Okt 1955 - 1956, 1947
            - Register van uitgaven per giro, 1938 - 1952; 1948; 1 deel
          - JOURNAAL, 4.2.2.5.4.6
            - Journalen, 1799 - 1956; 1949-1969; 21 delen
              - 1799 - 31 Jul 1810, 1949
              - NB: duplicaat van inv. nr. 1949, 1799 - 31 Jul 1810; 1950
              - 1 Aug 1810 - 1817, 1951
              - NB: duplicaat van inv. nr. 1951, 1 Aug 1810 - 1817; 1952
              - 1818 - 1820, 1953
              - 1818 - 1827, 1954
              - 1828 - 1838, 1955
              - 1839 - 1846, 1956
              - 1847 - 1853, 1957
              - 1854 - 1860, 1958
              - 1861 - 1866, 1959
              - 1867 - 1873, 1960
              - 1874 - 30 Nov 1882, 1961
              - 1 Dec 1882 - 30 Nov 1891, 1962
              - 1 Dec 1891 - 31 Okt 1900, 1963
              - 1 Nov 1900 - 31 Mrt 1908, 1964
              - 1 Mrt 1908 - 30 Jun 1917, 1965
              - 1 Jul 1917 - 30 Sep 1928, 1966
              - 1 Okt 1928 - 31 Okt 1937, 1967
              - 1 Nov 1937 - 31 Okt 1954, 1968
              - 1 Nov 1954 - 1956, 1969
          - GROOTBOEK, 4.2.2.5.4.7
            - Klapper op inv. nr. 1971, 1817 - 1846; 1978; 1 deel
            - Grootboeken N.B. Met klapper, behalve in inv.nrs. 1970 en 1974; voor 1801-1816 zie inv.nrs. 620 en 621, 1817 - 1957; 1970-1977; 8 delen
              - 'Contra grootboek', 1817 - 1820; 1970
              - 1817 - 1846, 1971
              - 1847 - 1871, 1972
              - 1872 - 30 Nov 1893, 1973
              - 1 Dec 1893 - 31 Okt 1910, 1974
              - 1 Nov 1910 - 31 Okt 1932, 1975
              - 1 Nov 1932 - 31 Okt 1950, 1976
              - 1 Nov 1950 - 1957, 1977
          - BOETENKAS, 4.2.2.5.4.8
            - Kladkasboeken N.B. Voor 1801-1808 zie inv.nr. 628, 1808 - 1897; 1979-1982; 4 delen
              - 1808 - 10 Jul 1828, 1979
              - 31 Jul 1828 - 1849, 1980
              - 1850 - 3 Jan 1884, 1981
              - 10 Jan 1884 - 1897, 1982
            - Kasboeken, 1835 - 1934; 1983-1984; 2 delen
              - 1835 - 1852, 1983
              - 1852 - 1934, 1984
            - Alfabetisch register van vreemdelingen die uit de boetenkas hebben getrokken, ingericht in 1865, 1852 - 1866; 1985; 1 deeltje
          - COLLECTEN, 4.2.2.5.4.9
            - Collecteregister, ingericht per wijk, met voorin een per wijk ingekleurde plattegrond, met inliggend klappers over 1809 en 1816, 1809 - 1816; 1986; 1 deel
            - Circulaires aan de leden betreffende collectes, 1810 - 1816; 1987; 1 omslag
            - Collecteboeken van de maandelijkse collectes, 1810 - 1917; 1988-1991; 4 delen
              - 1810 - 28 Feb 1830, 1988
              - 1 Mrt 1830 - 31 Mrt 1849, 1989
              - 1 Apr 1849 - 31 Jan 1890, 1990
              - 1 Feb 1890 - 1917, 1991
            - Lijst met de opbrengsten van collecten, 1811 - 1822; 1992; 1 stuk
            - Commissierapport over de wijze waarop de collecte gehouden zal worden, met bijlagen., 1813; 1993; 3 stukken
            - Collecteboekje ten behoeve van verenigingen en gemeenten, 1885 - 1920; 1994; 1 deeltje
            - Stukken betreffende giften bij het 400-jarig bestaan van de gemeente, 1930; 1995; 1 omslag
          - JAARLIJKSE BIJDRAGEN, 4.2.2.5.4.10
            - Lijsten van bijdragen ontvangen 'volgens rekening' van doopsgezinde lidmaten, 1801 - 1809; 1996; 1 omslag
            - Alfabetisch register van leden en hun bijdrage over 1910, met bijlagen, ca. 1911; 1997; 1 deel
            - Correspondentie, alfabetisch geordend, 1931 - 1936; 1998-2000; 3 omslagen
              - 1931 - 1932, 1998
              - 1933 - 1934, 1999
              - 1935 - 1936, 2000
            - Notities betreffende de bijdragen van de leden, 1933 - 1935; 2001; 1 omslag
            - Verslag van de commissie van beheer en toezicht op vrijwillige bijdragen over 1932/1934, 1939/1940 en 1942/1943, 1933 - 1943; 2002; 1 omslag
            - Ingekomen stukken van leden die de bijdrage niet kunnen betalen, 1935 - 1936; 2003; 1 omslag
            - Kasboek van geïnde jaarlijkse bijdragen, 1944 - 1946; 2004-2005; 2 delen
              - 'Girale rekening', 1944 - 1946; 2004
              - 'Vrije rekening', 1945 - 1946; 2005
            - Register van jaarlijkse bijdragen, alfabetisch geordend op naam van lidmaten, met vermelding van de giften in 1948-1953 en aantekening van vertrek of overlijden, met inliggend een lijst over de periode 1954-1958, alleen ingevuld voor de letters letters A-E, 1948 - 1958; 2006; 1 band
            - Kasboek van de jaarlijkse bijdragen, per lidmaat opgetekend, 1949 - 1956; 2007; 1 deel
          - SPAARBANK, 4.2.2.5.4.11
            - Circulaire aan de leden over de oprichting van een spaarbank, in drievoud, 1844; 2008; 3 stukken
            - Reglement van de spaarbank, met toelichting, 1844; 2011; 1 stuk
            - Notulen en reglement van de gecommitteerden tot de spaarbank, met klapper, 1844 - 1851; 2009; 1 deel
            - Bijlagen bij de notulen, 1844 - 1852; 2010; 1 omslag
            - Kasboek, 1844 - 1853; 2012; 1 deel
            - Rekening-courantboek, met een klapper op de inleggers, 1844 - 1853; 2013; 1 deel
            - Jaarverslagen over 1844-1852, 1845 - 1853; 2014; 1 omslag
            - Voorstel om de spaarbank op te heffen, 1852; 2015; 1 stuk
          - TONTINES, 4.2.2.5.4.12
            - TONTINE OPGERICHT IN 1791 DOOR DE ZON, 4.2.2.5.4.12.1
              - Lijst van gegevens betreffende een tontine, ca. 1790; 2017; 1 stuk
              - Notitie over obligaties ten laste van de Oostindische Compagnie, gekocht ten behoeve van de tontine, met notitie over zes contracten, 1790 - 1833; 2018; 2 stukken
              - Prospectus voor de tontine, 1791; 2016; 1 stuk
              - Aantekeningen op modelcontracten A-F betreffende aan-en verkoop van effecten en betreffende het overlijden van de deelhebbers, 1793 - 1869; 2019; 1 band
              - Modelcontracten in de tontine letter A-F, met lijst van deelhebbers, inclusief aantekening van overlijden, 1794 - 1796; 2020; 1 band
              - Modelcontracten in de tontine, met lijst van deelhebbers, inclusief aantekening van overlijden, 1794 - 1810; 2021; 1 band
              - Contracten letter A-D, waarvan de begunstigden zijn overleden, 1791 - 1836; 2022; 1 omslag
              - Contracten in de tontine, beëindigd door overlijden in 1863-1868, 1791 - 1868; 2023; 1 omslag
              - Kasboek, 1791 - 1870; 2025; 1 deel
              - Journaal, 1791 - 1870; 2026; 1 deel
              - Grootboek, met klapper, 1791 - 1870; 2027; 1 deel
              - Balans, 1792 - 1796; 2028; 1 omslag
              - Rekening en verantwoording over 1797-1812 en 1826-1836, met bewijzenvan uitkering uit 1834-1862, 1797 - 1862; 2029; 1 omslag
              - Attestaties de vita van deelnemers in de contracten letter A-C, 1838 - 1858; 2024; 1 pak
              - Concept-overeenkomst waarbij het kapitaal van de tontine na liquidatie nu op naam van diakenen wordt gesteld, 1890; 2030; 1 stuk
            - TONTINE 1804, 4.2.2.5.4.12.2
              - Stukken betreffende de tontine, 1804 - 1865; 2031; 1 omslag
              - Aandelen in de tontine van overleden en nog levende deelhebbers, 1804 - 1866; 2035; 1 pak
              - Rekening van de tontine wegens de uitkeringen op 1 juni, 1809; 2032; 1 stuk
              - Kwitanties wegens uitkeringen uit de tontine, 1831 - 1864; 2033; 1 omslag
              - Brief van de gouverneur van Noord-Holland over de beëindiging van de tontines van 1792 en 1804, met begeleidende brief van B &#38; W van Amsterdam, 1832; 2034; 2 stukken
              - Staat van deelnemers, met personalia, ca. 1850; 2036; 1 stuk
              - Stukken betreffende de liquidatie van de tontine, 1865 - 1866; 2037; 1 omslag
          - HYPOTHEKEN, 4.2.2.5.4.13
            - Stukken betreffende een hypotheek op en de verzekering van het huis De Troffel op het Singel bij de Bergstraat groot f 4.000, die door de erfgenamen van M. Sarnes en M. Seulijn van de gemeente wordt overgenomen, 1848 - 1849; 2038; 1 omslag
            - Stukken betreffende hypothecaire geldleningen aan particulieren, alfabetisch geordend op achternaam NB: de stukken uit de periode 1940-1946 ontbreken, 1939 - 1960; 2039; 1 pak
            - Stukken betreffende te ontvangen rente op door de gemeente verleende hypotheken, 1949 - 1953; 2040; 1 omslag
            - Stukken betreffende een hypotheek groot f 11.400 op het huis Prinsenstraat 27 ten behoeve van de gemeente, 1950 - 1960; 2041; 1 omslag
      - EIGENDOM, 4.2.2.6
        - ONROERENDE GOEDEREN, 4.2.2.6.1
          - ALGEMEEN, 4.2.2.6.1.1
            - Lijst van de huizen en hun getaxeerde waarde, ca. 1810; 2042; 1 stuk
            - Jaarrapporten van de bouwheer, met rapport over de onderhoudswerkzaamheden in de periode 1867-1882 en andere bijlagen, 1825 - 1955; 2044-2046; 1 pak, 2 omslagen
              - NB: 1826 ontbreekt, 1825 - 1874; 2044; 1 pak
              - 1875 - 1895, 2045
              - NB: incompleet; vanaf 1906 over seizoenen in plaats van jaren, 1896 - 1955; 2046
            - Jaarrapporten van de bouwopzichter over 1892/1893-1894/1895, 1900/1902, 1903/1904-1905/1906, 1907/1908 en 1909/1911., 1893 - 1911; 2051; 1 omslag
            - Kopieën van uitgaande brieven, 1894 - 1939; 2052-2054; 2 delen en 1 omslag
              - Met klapper, 1894 - 1918; 2052
              - Met tafel, 1920 - 1925; 2053
              - 1934 - 1939, 2054; 1 omslag
            - Correspondentie, 1903 - 1955; 2055-2060; 6 omslagen
              - 1903 - 1907, 2055
              - 1908, 2056
              - 1909, 2057
              - 1910 - 31 Okt 1911, 2058
              - 1 Nov 1911 - 1936, 2059
              - 1940 - 1955, 2060
            - Brieven van de technisch adviseur, 1910 - 1922; 2063; 1 omslag
            - Lijsten van onroerende goederen, met uittreksels uit de kadastrale leggers, 1915 - 1950; 2043; 1 omslag
            - Correspondentie, alfabetisch geordend, 1930 - 1939; 2061-2062; 2 omslagen
              - 1930 - 1936, 2061
              - 1936 - 1939, 2062
            - Weekrapporten van de bouwheer, 1951 - 1956; 2047-2050; 4 delen
              - 1951, 2047
              - 1952, 2048
              - 1953, 2049
              - 1956, 2050
          - ONDERHOUD EN EXPLOITATIE, 4.2.2.6.1.2
            - ALGEMEEN, 4.2.2.6.1.2.1
              - Overzicht van de exploitatie, 1802 - 1857; 2064-2065; 2 omslagen
                - 1802 - 1807, 2064
                - Over 1831-1850 en 1847-1856, 1832 - 1857; 2065
              - Begrotingen voor het jaarlijks onderhoud over 1911/1912-1914/1915, 1929/1930,1935/1936-1941/1942 en 1948-1955, ca. 1911 - 1955; 2066; 1 omslag
              - Register van aanvragen voor uitgaven aan onroerend goed, per vergadering toegestaan, 1925 - 1930; 2067-2068; 2 delen
                - 1925 - 30 Jun 1928, 2067
                - 1 Jul 1928 - 1930, 2068
              - Staten van aanvragen en uitbetalingen voor onroerend goed en armenzorg, per vergadering geordend, 1943 - 1955; 2069-2072; 1 pak, 3 omslagen
                - 1943 - 1945, 2069
                - 1946 - 1948, 2070
                - 1947 - 1951, 2071
                - 1947 - 1955, 2072; 1 pak
              - Uitbetalingsstaten betreffende exploitatie, per vergadering opgetekend, 1936 - 1955; 2073-2080; 5 delen, 3 omslagen